【裁判字號】    97,訴,872
【裁判日期】    970822
【裁判案由】    毒品危害防制條例
【裁判全文】
臺灣臺北地方法院刑事判決              97年度訴字第872 號
公  訴  人  臺灣臺北地方法院檢察署檢察官
被      告  甲○○
上列被告因違反毒品危害防制條例案件，經檢察官提起公訴（97
年度毒偵字第846 號），被告於本院準備程序就被訴事實為有罪
之陳述，經受命法官告知被告簡式審判程序意旨，並聽取被告、
檢察官之意見後，本院合議庭裁定由受命法官獨任依簡式審判程
序審理、判決如下：
    主  文
甲○○施用第一級毒品，累犯，處有期徒刑玖月；扣案之注射針
筒貳支均沒收之。又施用第二級毒品，累犯，處有期徒刑伍月；
甲基安非他命壹小包（含包裝袋，檢驗前實稱毛重零點伍貳零
公克、檢驗後餘重零點貳柒貳捌公克）沒收銷燬之。應執行有期
徒刑拾壹月；扣案之甲基安非他命壹小包（含包裝袋，檢驗前實
稱毛重零點伍貳零公克、檢驗後餘重零點貳柒貳捌公克）沒收
銷燬之、注射針筒貳支均沒收之。
    事  實
一、甲○○前因施用毒品案件，經臺灣花蓮地方法院檢察署檢察
    官向臺灣花蓮地方法院聲請、由同院以87年度毒聲字第180
    號刑事裁定令入勒戒處所觀察、勒戒後，認為沒有繼續施用
    毒品的傾向，乃由臺灣花蓮地方法院檢察署檢察官於民國88
    年5 月21日以88年度偵緝字第50號為不起訴處分確定。又於
    91年間因施用毒品案件，經臺灣花蓮地方法院以91年度毒聲
    字第704 號裁定令其入勒戒處所觀察、勒戒後，經認定有繼
    續施用毒品傾向，再經臺灣花蓮地方法院以92年度毒聲字第
    39號裁定令入戒治處所施以強制戒治1 年，於93年1月9日因
    毒品危害防制條例修正而釋放出所；公訴部分經臺灣花蓮地
    方法院以92年度訴字第66號判處有期徒刑8 月確定，另因偽
    造文書案件，經臺灣花蓮地方法院以93年度訴字第4 號判處
    有期徒刑11月確定，與上開毒品案件經裁定應執行有期徒刑
    1年7月，於94年2月3日假釋出監，於94年8月2日縮刑期滿，
    未執行之刑以已執行論。
二、詎甲○○仍不知戒絕毒癮，明知海洛因、甲基安非命業經公
    告列為毒品危害防制條例第2條第2項第1款、第2款之第一級
    、第二級毒品，不得非法持有、施用，仍未戒除施用毒品之
    習性，於上開強制戒治釋放出所後5 年內，各基於施用第一
    級毒品海洛因及第二級毒品甲基安非他命之犯意，於97年2
    月16日下午4時許，在臺北市○○區○○街34號6樓14室，以
    第一級毒品海洛因粉末摻水用針筒注射靜脈之方式，施用第
    一級毒品海洛因1次；又於97年2 月16日晚上7時許，在臺北
    市○○區○○街34號6 樓14室，以甲基安非他命置於玻璃球
    吸食器內用火燒烤產生煙霧後吸食之方式，施用甲基安非他
    命1次。嗣於97年2月17日凌晨零時30分許，在同上德惠街34
    號6 樓14室，為警當場查獲，並扣得甲○○所有之供己施用
    毒品甲基安非他命1小包（含包裝袋，檢驗前實稱毛重0.523
    0 公克、檢驗後餘重0.2728公克）、供己施用毒品之注射針
    筒2 支，而其為上開毒品列管人口，並經其同意後採集尿液
    送驗結果，其尿液中呈現毒品嗎啡、甲基安非他命陽性反應
    ，始悉上情。
三、案經臺北市政府警察局內湖分局報請臺灣臺北地方法院檢察
    署檢察官偵查起訴。
    理  由
壹、程序方面
一、按除被告所犯為死刑、無期徒刑、最輕本刑為三年以上有期
    徒刑之罪或高等法院管轄第一審案件者外，於法院行準備程
    序進行中，被告先就被訴事實為有罪之陳述時，審判長得告
    知被告簡式審判程序之旨，並聽取當事人、代理人、辯護人
    及輔佐人之意見後，裁定進行簡式審判程序；且受命法官行
    準備程序，與法院或審判長有同一之權限；又簡式審判程序
    之證據調查，不受刑事訴訟法第159 條第1 項、第161 條之
    2 、第161 條之3 、第163 條之1 及第164 條至第170 條規
    定之限制，刑事訴訟法第273 條之1 第1 項、第279 條第2
    項前段、第273 條之2 分別定有明文。
二、查本件被告甲○○所犯為死刑、無期徒刑、最輕本刑為三年
    以上有期徒刑以外之罪，且非高等法院管轄第一審之案件，
    其於準備程序就前揭被訴事實為有罪之陳述，經受命法官告
    知簡式審判程序之旨，並聽取當事人之意見後，本院合議庭
    認無不得或不宜改依簡式審判程序進行之處，爰依刑事訴訟
    法第273 條之1第1項，裁定本件由受命法官獨任進行簡式審
    判程序，合先敘明。
貳、實體方面
一、上揭事實，業據被告甲○○於本院97年8 月15日準備程序、
    審判程序時均供承不諱，且被告上開為警查獲時所採取之尿
    液，送經台灣尖端先進生技醫藥股份有限公司檢驗結果，其
    尿液中呈現毒品嗎啡、甲基安非他命陽性反應，此有卷附之
    台灣尖端先進生技醫藥股份有限公司濫用藥物檢驗報告及結
    文、臺北市政府警察局內湖分局97年3 月10日北市警內分刑
    字第09730484000 號函、臺北市政府警察局偵辦毒品案件尿
    液檢體委驗單暨扣押物品清單、被告甲○○（更名前原姓名
    ：蔡曉君）指紋卡片、口卡片、臺北市政府警察局內湖分局
    刑事案件報告單、臺北市政府警察局內湖分局扣押筆錄、臺
    北市政府警察局內湖分局查獲涉嫌毒品危害防制條例案毒品
    初步鑑驗報告單、採證相片（甲基非他命1包、注射針筒2支
    ）、扣押物品清單97年度藍尿保管字第38 9號（尿液：0265
    30）、扣押物品清單97年度藍保管字第276 號（海洛因注射
    針筒2支）、扣押物品清單97年度紅保管字第173號（甲基安
    非他命1 包）、扣押物品目錄表（見臺灣臺北地方法院檢察
    署97年度毒偵字第846 號，以下簡稱偵卷，第6頁、第8頁、
    第27至28頁、第35至40頁、第43、第53頁、第59至60頁、第
    63至64頁），並有扣案注射針筒2支、甲基安非他命1小包在
    卷可查。又扣案甲基安非他命1 小包（含包裝袋，檢驗前實
    稱毛重零點伍貳零公克、檢驗後餘重零點貳柒貳捌公克）
    ，送交通部民用航空局醫務中心鑑驗結果，確均含有甲基安
    非他命成分之事實，交通部民用航空局航空醫務中心毒品鑑
    定書、臺北市政府警察局內湖分局97年3 月17日北市警內分
    刑字第09730534000 號函檢送毒品鑑定書暨扣押物品清單在
    卷可徵（見同上偵卷，第65頁、第75至77頁），綜上，被告
    之自白與事實相符，足堪採信。又被告前因施用毒品案件，
    經上開強制戒治而釋放出所及另施用第一、二級毒品案件，
    經臺灣板橋地方法院以97年度訴緝字第38號各判處有期徒刑
    8月、4月，應執行有期徒刑10月確定之犯罪紀錄，有臺灣高
    等法院被告前案紀錄表、臺灣板橋地方法院97年度訴緝字第
    38號判決書各1 份在卷可佐，足徵被告有上開強制戒治執行
    完畢釋放出所後，5 年內再犯上揭毒品危害防制條例之罪，
    而事證明確，其有上開施用第一、二級毒品之犯行，洵堪認
    定。
二、查海洛因、甲基安非他命係毒品危害防制條例第2條第2項第
    1款、第2款所明定之第一、二級毒品，不得非法持有、施用
    。(一)核被告所為，係犯違反毒品危害防制條例第10條第1、2
    項之施用第一、二級毒品罪。(二)其施用第一、二級毒品前之
    持有毒品之低度行為，均應為施用之高度行為所吸收，不另
    論罪。(三)被告所犯上開二罪間，犯意各別，行為互殊，應予
    分論併罰。(四)又被告有如事實所示之犯罪科刑及執行情形，
    有卷附之臺灣高等法院被告前案紀錄表可稽，其於上開有期
    徒刑執行完畢後5 年內，再故意犯本件有期徒刑以上之罪，
    為累犯，應依刑法第47條第1 項規定，加重其刑。
三、玆審酌被告前曾因施用毒品案件，經施以上開強制戒治執行
    完畢釋放出所後，5 年內再犯施用第一、二級毒品罪行，足
    見戒毒意志不堅，毒癮非淺，未能體悟施用毒品對自己、家
    人造成之傷害及社會之負擔，自屬可議，惟念其犯後坦承犯
    行，犯後態度良好，並有悔改決心，且施用毒品乃自戕行為
    ，未對他人造成危害，及其施用次數、時間等一切情狀，爰
    分別量處如主文所示之刑，再定其應執行之刑，以鼓勵有戒
    毒決心之被告，及時醒悟並戒絕毒癮，用啟自新。
四、至於扣案第二級毒品甲基安非他命1 小包（含包裝袋，因甲
    基安非他命毒品附著於包裝上剝離不易，應將包裝之整體視
    為甲基安非他命毒品，檢驗前實稱毛重零點伍貳零公克、
    檢驗後餘重零點貳柒貳捌公克），送經送驗結果，確含有第
    二級毒品甲基安非他命成分之事實，理由詳上所述，應依毒
    品危害防制條例第18條第1 項前段規定，不問屬於犯人與否
    ，均沒收銷燬之。至於鑑驗耗用之上開甲基安非他命之毒品
    既已滅失，自毋庸宣告沒收銷燬之，併此敘明。至於扣案之
    注射針筒2 支係被告所有並供己施用上開第一級毒品所用之
    物，業據其供述在卷，爰依刑法第38條第1項第2款前段規定
    宣告沒收之，併此敘明。
據上論斷，應依刑事訴訟法第273條之1第1項、第299條第1 項前
段，毒品危害防制條例第10條第1項、第2項、第18條第1 項前段
，刑法第11條、第47條第1項、第38條第1項第2 款前段、第51條
第5 款，判決如主文。
本案經檢察官王育珍到庭執行職務。
中    華    民    國    97      年  8     月    22    日
                  刑事第十六庭  法  官  施添寶
以上正本證明與原本無異。
如不服本判決應於收受本判決後10日內向本院提出上訴書狀，並
應敘述具體理由，如未敘述上訴理由者，應於上訴期間屆滿後20
日內補提理由書狀於本院（均須按他造當事人之人數附繕本）「
切勿逕送上級法院」。告訴人或被害人如對於本判決不服者，應
具備理由請求檢察官上訴，其上訴期間之計算係以檢察官收受判
決正本之日期為準。
                                書記官  陳弘文
中    華    民    國    97      年  8     月    22    日
附錄本案判決論罪科刑法條
毒品危害防制條例第10條
施用第一級毒品者，處六月以上五年以下有期徒刑。
施用第二級毒品者，處三年以下有期徒刑。


司法院資訊處製作；財團法人民間司法改革基金會備份。
